臺灣臺中地方法院刑事裁定　　　　　　 96年度撤緩字第185號
聲　請　人　臺灣臺中地方法院檢察署檢察官
受　刑　人　甲○○
上列聲請人因受刑人恐嚇取財件，聲請撤銷緩刑之宣告（96 年
度執聲字第1808號、96年度執字第11748號、96執他字第344號)
，本院裁定如下：
    主    文
甲○○之緩刑宣告撤銷。
    理    由
一、聲請意旨略以：受刑人即被告甲○○（下稱受刑人）因恐嚇
    取財案件（偵查案號：臺灣臺中地方法院檢察署九十三年度
    偵字第一四四四六號），前經本院於民國九十三年十一月十
    一日以九十三年度易字第二一六二號刑事判決，判處有期徒
    刑七月，緩刑三年，於九十三年十二月六日確定。惟受刑人
    於緩刑期內即九十五年八月十四日復犯傷害等罪，經臺灣高
    等法院臺中分院於九十六年六月十三日以九十六年度上易字
    第七三五號判處有期徒刑四月 (傷害罪部分)及拘役二十日
    (毀損罪部分)，於九十六年六月十三日確定在案，經核受刑
    人於緩刑期內再犯罪，顯然緩刑對其難收矯治之效，已合於
    刑法第七十五條之一第一項第二款及刑法施行法第六條之一
    所定得撤銷緩刑宣告之原因，爰依法聲請將上述緩刑之宣告
    予以撤銷等語。
二、按刑法關於緩刑宣告得撤銷之原因及刑法修正前受緩刑宣告
    如何適用相關規定，已於九十四年二月二日新增公布刑法第
    七十五條之一第一項及刑法施行法第六條之一規定，並均於
    九十五年七月一日施行。刑法第七十五條之一第一項係規定
    ：「受緩刑之宣告而有下列情形之一，足認原宣告之緩刑難
    收其預期效果，而有執行刑罰之必要者，得撤銷其宣告：一
    、緩刑前因故意犯他罪，而在緩刑期內受得易科罰金之有期
    徒刑、拘役或罰金之宣告確定者。二、緩刑期內因故意犯他
    罪，而在緩刑期內受得易科罰金之有期徒刑、拘役或罰金之
    宣告確定者。三、緩刑期內因過失更犯罪，而在緩刑期內受
    有期徒刑之宣告確定者。四、違反第七十四條第二項第一款
    至第八款所定負擔情節重大者。」；刑法施行法第六條之一
    則規定：「於中華民國九十四年一月七日刑法修正施行（按
    ：指九十五年七月一日，下同）前，受緩刑之宣告，九十四
    年一月七日修正刑法施行後，仍在緩刑期內者，適用九十四
　　年一月七日修正施行之刑法第七十五條、第七十五條之一及
　  第七十六條規定。」。
三、本院經核受刑人上述二案判決正本，受刑人係於刑法修正前
    受緩刑之宣告，於刑法修正施行後仍在緩刑期內，是本件自
    應適用修正後刑法第七十五條之一規定，審酌有無得撤銷緩
    刑宣告之原因。經查，受刑人前因犯恐嚇取財罪，經本院於
    九十三年十一月十一日以九十三年度易字第二一六二號刑事
    判決，判處有期徒刑七月，緩刑三年，於九十三年十二月六
    日確定。嗣受刑人於緩刑期內即九十五年八月十四日復犯傷
    害等罪，經臺灣高等法院臺中分院於九十六年六月十三日以
    九十六年度上易字第七三五號判處有期徒刑四月 (傷害罪部
    分)及拘役二十日 (毀損罪部分)，並均諭知易科罰金之折算
    標準，於九十六年六月十三日確定在案等節，有該二案之刑
    事確定判決、臺灣高等法院被告前案紀錄表各一份在卷可稽
    ，已足認定。且查，被告所犯上揭恐嚇取財罪之犯罪情節，
    係包括被告將該案被害人魏子傑、陳勇禎自臺中市○○路○
    段三九○號載往臺中市大坑山區毆打，事後將二人載回原處
    ，並於離去時為該案恐嚇取財犯行，惟傷害部分則未據告訴
    等情，有本院九十三年度易字第二一六二號刑事確定判決一
    份在卷可憑。是本院斟酌被告所犯恐嚇取財案件之犯罪情節
    ，被告確有施加暴力之情形，竟於緩刑期間，再夥同其他共
    同正犯為下列傷害、毀損之暴力性犯罪：「甲○○於九十五
    年八月十四日晚間，因劉家宏在外放話，揚稱劉志恒等人欲
    向其挑釁一事，與劉家宏、劉志恒在臺中市建功公園談判，
    之後劉家宏、劉志恒返回臺中市○○區○○路一段三七三之
    三號劉志恒所開設之小芬檳榔攤內，與謝仁豪、李忠逸及另
    二名男子飲酒聊天時，劉家宏又打電話給甲○○一方之其中
    一人放話，引起甲○○不滿，遂於同日晚上十一時四十五分
    許，夥同綽號「灌腸」、「光頭」、「白虎」、「大目仔」
    及另數名不詳姓名成年男子分持棍棒，前往上開檳榔攤理論
    ，並基於毀損及普通傷害之犯意聯絡，先由甲○○及綽號「
    灌腸」之不詳姓名成年男子分持棍棒，擊破上開檳榔攤玻璃
    櫥窗，足以生損害於劉志恒。繼而再同時由甲○○及綽號「
    灌腸」、「大目仔」之不詳姓名成年男子分持棍棒毆打劉志
    恒；綽號「光頭」、「白虎」等不詳姓名成年男子分持棍棒
    毆打謝仁豪，致劉志恒受有頭部外傷合併顱內出血及頭皮撕
    裂傷、左手虎口撕裂傷之傷害；謝仁豪受有左耳、頭皮、臉
    部撕裂傷及左手尺骨骨折之傷害。」 (有臺灣高等法院臺中
    分院於九十六年六月十三日以九十六年度上易字第七三五號
    確定判決在卷可按)，顯見緩刑之宣告對其已失可期待之影
    響作用，難收其預期效果，而有執行刑罰之必要，因認本件
    聲請與刑法第七十五條之一第一項第二款之規定相符，自應
    撤銷受刑人緩刑之宣告，爰依刑事訴訟法第四百七十六條，
    裁定如主文。
中　　華　　民　　國　　96　　年　　10　　月　　4 　　日
                  刑事第十庭    法  官  江奇峰
上正本證明與原本無異。
如不服本裁定，應於送達後五日內，向本院提出抗告狀。
                                書記官  江慧貞
中　　華　　民　　國　　96　　年　　10　　月　　4 　　日
